hu: Otthon és kert > Háztartási kellékek > Hulladékelszigetelés: Szeméttárolók; Veszélyeshulladék-konténerek; Újrahasznosító konténerek; Szemeteskukák és szemeteskosarak
th: บ้านและสวน > อุปกรณ์ใช้ในบ้าน > ถังขยะ: ถังขยะขนาดใหญ่; ที่เก็บขยะอันตราย; ถังรีไซเคิล; ถังใส่ขยะ
fr: Maison et jardin > Produits ménagers > Conditionnement des déchets: Bennes Dumpster; Conteneurs pour déchets dangereux; Conteneurs de recyclage; Poubelles et corbeilles à déchets
hr-HR: Dom i vrt > Potrepštine za kućanstvo > Spremnici za otpad: Kontejneri; Kontejneri za opasni otpad; Kontejneri za recikliranje; Kante i košare za smeće
sv: Hem och trädgård > Hushållsutrustning > Avfallshantering: Soptunnor; Behållare för farligt avfall; Återvinningsbehållare; Soptunnor och papperskorgar
sk-SK: Dom a záhrada > Potreby pre domácnosť > Nakladanie s odpadom: Smetné nádoby; Nádoby na nebezpečný odpad; Recyklačné nádoby; Nádoby na odpadky a odpadkové koše
nl: Huis en tuin > Huishoudelijke benodigdheden > Afvalverwerking: Afvalcontainers; Containers voor chemisch afval; Recyclebakken; Prullenbakken en -manden
da: Hjem og have > Husholdningsartikler > Skraldopbevaring: Containere; Beholdere til farligt affald; Genbrugscontainere; Skraldespande og papirkurve
sl-SI: Dom in vrt > Gospodinjski pripomočki > Shranjevanje odpadkov: Zabojniki za odpadke; Zabojniki za nevarne odpadke; Zabojniki za recikliranje; Smetnjaki in koši za smeti
pt-BR: Casa e jardim > Suprimentos domésticos > Contenção de resíduos: Lixeiras; Recipientes para resíduos perigosos; Recipientes para reciclagem; Latas de lixo e cestos de lixo
ko: 가정/원예 용품 > 생활용품 > 폐기물 매립: 대형 쓰레기통; 유독 폐기물 보관함; 재활용 분리수거함; 휴지통
tr: Ev ve Bahçe > Ev Sarf Malzemeleri > Çöp Muhafazası: Çöp Konteyneri; Tehlikeli Atık Konteynerleri; Geri Dönüşüm Konteynerleri; Çöp Kutu ve Sepetleri
ro-RO: Casă și grădină > Produse de uz casnic > Depozitarea deșeurilor: Pubele de gunoi; Containere pentru deșeuri periculoase; Containere pentru reciclare; Coșuri de gunoi și coșuri pentru hârtii
ru: Дом и сад > Хозяйственные товары > Емкости для сбора отходов: Мусорные баки; Контейнеры для опасных отходов; Контейнеры для раздельного сбора отходов; Мусорные ведра и корзины
ja: ホーム・ガーデン > 日用品 > ゴミ箱用品: 大型ゴミ容器; 有害廃棄物用コンテナ; 分別ゴミ箱; ゴミ入れ・ゴミ箱
bg-BG: Дом и градина > Битови консумативи > Ограничаване на отпадъците: Контейнери за боклук; Контейнери за опасни отпадъци; Контейнери за рециклиране; Кошчета за боклук и кошчета за отпадъци
pt-PT: Casa e jardim > Artigos para o lar > Eliminação de resíduos: Contentores; Contentores de resíduos perigosos; Contentores de reciclagem; Caixotes e cestos do lixo
it: Casa e giardino > Forniture domestiche > Contenimento rifiuti: Cassoni per l'immondizia; Contenitori rifiuti pericolosi; Contenitori riciclo; Cestini rifiuti/portaimmondizia
de: Heim & Garten > Haushaltsbedarf > Abfallbehälter: Müllcontainer; Sondermüllbehälter; Recycling-Behälter; Mülltonnen & Abfalleimer
el: Σπίτι & κήπος > Είδη οικιακής χρήσης > Διαχείριση απορριμμάτων: Κάδοι για σκουπίδια; Δοχεία επικίνδυνων απορριμμάτων; Δοχεία ανακύκλωσης; Κάδοι & καλάθια απορριμμάτων
vi: Nhà và vườn > Sản phẩm gia dụng > Đồ chứa rác: Thùng đựng rác to; Dụng cụ chứa rác thải nguy hiểm; Thùng tái chế; Thùng đựng rác
en: Home & Garden > Household Supplies > Waste Containment: Dumpsters; Hazardous Waste Containers; Recycling Containers; Trash Cans & Wastebaskets
cs: Dům a zahrada > Potřeby pro domácnosti > Odpadní nádoby: Kontejnery; Nádoby na nebezpečný odpad; Kontejnery na tříděný odpad; Popelnice a odpadkové koše
es: Casa y jardín > Productos del hogar > Contenedores de residuos: Contenedores; Contenedores de residuos peligrosos; Contenedores de reciclaje; Cubos de la basura y papeleras
fi: Koti ja puutarha > Kotitaloustarvikkeet > Jätteiden käsittely: Roska-astiat; Vaarallisen jätteen astiat; Kierrätysastiat; Jätesäiliöt ja roskakorit
pl: Dom i ogród > Artykuły gospodarstwa domowego > Przechowywanie śmieci: Śmietniki; Pojemniki na odpady niebezpieczne; Pojemniki do recyclingu; Kosze na śmieci
zh-CN: 家居与园艺 > 家居用品 > 垃圾收纳: 垃圾箱; 危险废品容器; 回收桶; 垃圾箱/废纸篓
lt-LT: Namai ir sodas > Namų apyvokos reikmenys > Atliekų surinkimas: Atliekų konteineriai; Pavojingų atliekų konteineriai; Perdirbamų atliekų konteineriai; Šiukšliadėžės
nb: Hjem og hage > Husholdningsartikler > Avfallsoppbevaring: Søppelbøtter; Beholdere for farlig avfall; Resirkuleringsbøtter; Søppelbøtter og -kurver
zh-TW: 居家和庭園 > 居家生活用品 > 垃圾桶: 大型垃圾箱; 有害廢棄物儲藏桶; 資源回收桶; 垃圾桶/垃圾籃